【裁判字號】    95,勞小上,5
【裁判日期】    951121
【裁判案由】    給付資遣費
【裁判全文】
臺灣士林地方法院民事裁定             95年度勞小上字第5號
上  訴  人  甲○○
                        樓
上列上訴人與被上訴人天母壹零壹股份有限公司間請求給付資遣
費事件，上訴人對於中華民國95年9 月8 日本院士林簡易庭第一
審判決（95年度士勞小字第8 號），提起上訴，本院裁定如下：
    主  文
上訴駁回。
第二審訴訟費用新台幣壹仟伍佰元由上訴人負擔。
    理  由
一、按關於請求給付金錢或其他代替物或有價證券之訴訟，其標
    的金額或價額在新台幣（下同）10萬元以下者，適用小額程
    序；次按對於小額程序之第一審裁判之上訴，非以其違背法
    令為理由不得為之，民事訴訟法第436 條之8 第1 項、第43
    6 條之24第2 項分別定有明文。又按上訴狀內應記載上訴理
    由，表明下列各款事項：(1)原判決所違背之法令及其具體內
    容。(2)依訴訟資料可認為原判決有違背法令之具體事實，觀
    諸民事訴訟法第436 條之25規定甚明。亦即在上訴狀中應就
    第一審判決如何違背法令為具體之指摘，並揭示該法規之條
    項或其內容，若係成文法以外之法則，應揭示該法則之旨趣
    ，倘為司法院解釋或最高法院之判例，則應揭示該判解之字
    號或其內容，或揭示如何當然違背法令之事實，上訴狀如未
    依此項方法表明者，即難認為已對第一審判決之違背法令有
    具體之指摘，有最高法院71年台上字第314 號判例可以參照
    。再按上訴狀內未表明上訴理由者，上訴人應於提起上訴後
    20日內，提出理由書於原審法院，未提出者，毋庸命其補正
    ，由原審法院以裁定駁回之，民事訴訟法第436 條之32第2
    項準用同法471 條第1 項之規定亦明。又上訴不合法者，第
    二審法院亦應以裁定駁回之，同法第444 條第1 項前段也有
    明文規定。
二、查本件訴訟標的金額為10萬元以下，原審乃依小額訴訟程序
    審理，而上訴人對於該小額訴訟第一審判決不服，於民國95
    年10月11日提出上訴，核其上訴狀所載，僅提出於原審所未
    提出之掛號郵件查單影本2 紙，主張：95年5 月17日及5 月
    29日寄發之存證信函，被上訴人已分別95年5 月18日及5 月
    30日收受，上開存證信函即為終止兩造勞動契約之意思表示
    ，均在勞動基準法第14條第2 項規定之30日內等語，並未具
    體指出原判決違背何等法規之內容及事實，揆諸上開說明，
    其上訴即難認為合法，爰依法裁定駁回其上訴，並依民事訴
    訟法第436 條之32第1 項準用同法第436 條之19第1 項之規
    定，確定如主文第2 項所示之第二審訴訟費用1,500 元應由
    上訴人負擔。
三、據上論結，依民事訴訟法第436 條之32第1 項、第2 項、第
    444 條第1 項、第95條、第78條、第436 條之19第1 項，裁
    定如主文。
中    華    民    國    95    年    11    月    21    日
                  民事第二庭  審判長法  官  陳介源
                                    法  官  李瑜娟
                                    法  官  林政佑
以上正本證明與原本無異。
本裁定不得抗告。
中    華    民    國    95    年    11    月    28    日
                                    書記官  楊錫芬


司法院資訊處製作；財團法人民間司法改革基金會備份。
